臺灣高雄地方法院刑事判決　　　　　　　　　　　　　九十年度易字第三六一六號
　　公　訴　人　臺灣高雄地方法院檢察署檢察官
　　被　　　告　辛○○
　　被　　　告　寅○○
　　右　一　人
　　選任辯護人　吳春生律師
右列被告因詐欺案件，經檢察官提起公訴（八十九年度偵字第二三一三一號），本院
判決如左：
    主  文
辛○○、寅○○共同意圖為自己不法之所有，以詐術使人將本人之物交付，各處有期
徒刑陸月，如易科罰金，均以參佰元折算壹日。
骰子參顆、震動器壹組均沒收。
    事  實
一、辛○○與寅○○共同基於意圖為自己不法所有之犯意聯絡，使用內灌鉛片且裝有
    小電池之骰子及震動器為工具，佯稱賭博，以遂行其等假賭博真詐財之目的，於
    民國八十七年一月二十九日二十二時許，在高雄縣美濃鎮吉東里吉頂十三號之大
    廟內，由辛○○作莊擲骰子，寅○○則在旁佯作押注並暗中以震動器控制上開骰
    子，擲出賭客未押中之數字，以此方式詐取賭客財物，而使壬○○、午○○、卯
    ○○、丑○○、丙○○、丁○○、子○○、己○○、戊○○、癸○○、乙○○、
    辰○○等數十人不知其中有詐，先後參與押注賭博，惟均大輸，其金額為新台幣
    （下同）數萬元至數十萬元不等，至翌日凌晨二時許，壬○○等人乃懷疑辛○○
    作莊所用之骰子有問題，遂由未參與賭博之旁人甲○○當見證，當場剪開骰子以
    查明原委，竟發現骰子內有金屬鉛片，並從寅○○身上查獲震動器一個（被發現
    後匆忙丟棄於地上），壬○○等人始查悉受騙，並扣得辛○○及寅○○所有供詐
    賭所用之骰子參顆、震動器壹組等。
二、案由台灣高等法院高雄分院函請台灣高雄地方法院件察署檢察官偵查起訴。
    理  由
一、訊之被告辛○○、寅○○均否認有詐賭情事，被告辛○○辯稱：當時伊是作莊，
    並不知骰子內灌鉛片及有小電池情事，骰子、震動器都不是伊的，且當天亦有其
    他人贏云云；被告寅○○則辯稱：伊當場亦在下注，並未持有震動器詐賭，且震
    動器並非在伊身上，而是在地下撿到的，當天伊僅是運氣好贏錢云云。惟查：
（一）八十七年一月二十九日二十二時許，在高雄縣美濃鎮吉東里吉頂十三號之大廟
      廟內，由被告辛○○作莊擲骰子，被告寅○○則在旁押注，並與壬○○、午○○、卯○○、丑○○、丙○○、丁○○、子○○、己○○、戊○○、癸○○、
      乙○○、辰○○等數十人在場參與賭博之事實，已據被告辛○○、寅○○迭次
      於警訊、偵查中及本院審理時供述不諱，核其所供情節亦相符合，被告辛○○
      、寅○○此部分供詞應堪採信。
（二）當天參與賭博之卯○○、子○○、丑○○、午○○、壬○○、丁○○、丙○○
      、卯○○、丑○○、己○○、戊○○、癸○○、乙○○、辰○○等人先前均不
      知有詐賭情事而參與賭博，茲參與賭博之數十人均大輸，始發覺可疑，認有詐
      賭之嫌，乃由在場而未參與賭博之證人甲○○見證下，當場將骰子剪開，發現
      骰子內灌有鉛片及小電池，又在屋外之被告寅○○身上查出震動器，一時群情
      激憤，被告辛○○、寅○○二人始承認此詐賭一情，亦經卯○○、子○○、丑
      ○○、午○○、壬○○、丁○○、丙○○及證人甲○○迭次於警訊、偵查中及
      本院八十七年度重訴字第三０號盜匪等案件審理中供證在卷，此有本院上開卷
      可按。嗣因群情激憤，被告辛○○、寅○○因而被挾持而償還部分詐賭之財物
      ，亦為被告辛○○、寅○○所不否認；且被告辛○○、寅○○當日在美濃鎮○○○路靜樂茶室時，亦在美濃鎮長、吉東里里長、警備隊隊長等人面前坦承詐
      賭錯誤一節，亦經證人即美濃鎮鎮長巳○○、吉東里里長劉進來、警員鍾啟文
      、劉弘章、警備隊隊長庚○○及證人鍾彥良、鍾兆信、張玉星、邱玉財、古源
      有、徐滿貴等人於台灣高等法院高雄分院八十八年度上訴字第五七三號盜匪等
      案件審理時到庭證述無訛，並有上開案號之刑事判決書一份附卷足憑。由上可
      見，被告辛○○、寅○○於當日確有詐賭之行為至灼。
（三）證人甲○○於本案審理時亦到庭證：辛○○作莊，因一直是被告二人贏，參加
      賭博的人認為有人詐賭，我就作公證人，說要有證據才可以說，我就用鉗子夾
      開骰子，發現裡面有鉛塊，大家就要打被告他們，我就阻止他們，後來寅○○
      就把震動器丟到池子裡面去，大家都有看到，後來找警察來，就到茶室去談，
      當晚鎮長也有去，並和解，講完就各自回家。骰子是莊家辛○○的，當時由辛○○搖，寅○○押等語。而證人甲○○既未參與賭博，且與被告辛○○、寅○○並無恩怨，且阻止群眾毆打，則其立場自較公平客觀，是其證詞應足堪採信
      。另參與賭博之賭客壬○○於本院審理時亦供陳：在賭的時候是辛○○作莊，
      骰子是辛○○的，震動器是在寅○○身上，那一天辛○○、寅○○二人一直贏
      ，當天從頭到尾都是辛○○作莊，換莊要跟他借骰子他不要，要出一千元跟他
      買他也不要，我有看到寅○○拿出一個綠色盒子，拿出來要丟掉，被甲○○發
      現等語；丑○○供稱：當天辛○○作莊，我輸了將近二十萬元，換莊的時候要
      跟他借骰子他也不要，所以就有人把骰子拿來敲開，才發現骰子是假的，寅○○要丟震動器的時候被甲○○看到；丙○○供稱：當天是辛○○作莊；午○○
      供稱：在寅○○的身上看到震動器，他是從身上腰的部位要拿出來丟掉，當時
      我站在暗處，沒有看到他如何丟，甲○○就說這東西是你的，你不能丟等語。
      而證人即警員劉弘彰亦於本院證稱：我是承辦聚賭這件案件的承辦人，當初詐
      賭的部分我們是事後才知道，當時有六、七人拿骰子到我們警局來報案要告被
      告辛○○、寅○○詐賭，我們以詐欺移送他們，被告辛○○、寅○○用遙控的
    骰子詐賭，並有人在外控制，我有聽說鎮長有出來幫他們調解，里長也有出面
      ，鍾啟文警員是旗尾派出所的警員，他也有處理這件案件等語。由上開證人之
      供詞可見被告辛○○、寅○○當時確實有施用詐術無疑。被告辛○○、寅○○
      二人自始即以假賭博真詐賭之方式詐取財物應無疑議。
（四）又證人巳○○於本院審理時亦到庭證述：那時候我還在當議員，還沒有正式就
      任鎮長，劉里長到我那裡說被告二人情形，後來我們就到靜樂茶室那裡，我到
      的時候被告二人個就在吧台那裡，也坐在那裡，行動很自由，也沒有人拿槍押
      他們，當初是吉東里里長請我去出面協調，當時是有談到詐賭的情形，他們二
      個也有說他們不對，有談到由被告他們二個人賠償對方，他們願意賠償對方，
      是出於自由意思，沒有出於被脅迫，當時談到賠償的金額，我最後把金額壓到
      三百八十萬元，這個金額是我協調的，協調完成我就離開等語；而證人庚○○
      即當時到場之警備隊長亦到庭證稱：當時我路過，有很多人圍觀，我就下來看
      ，人家跟我說有人詐賭，我就問是否有警察來過，他們說派出所有來過，我就
      回去了，我有到茶室門口那裡看，沒有人說被告二人被人用槍押著控制行動簽
      立本票，我看到被告二人在茶室裡面走來走去，行動很自由，我是事後知道他
      有協調開本票賠給對方過年詐賭等語。而被告辛○○、寅○○亦承認當時確有
      簽立本票賠償對方詐賭之損害，雖被告辛○○、寅○○嗣後辯稱係被拿槍脅迫
      不得已之情形才簽立本票云云，果真如此，為何於鎮長、里長、警備隊長及警
      員面前不立即反應被脅迫之情，反而須由里長、鎮長出面協調；況被告辛○○
      、寅○○於本院審理時亦自承確由鎮長巳○○出面將賠償金額壓低到三百八十
      萬元一情無訛，茍無詐賭情事何須如此？益證被告二人確有詐賭情事至為明確
      。此外復有上揭詐賭所用之骰子三顆及震動器一組等物扣案可資佐證，是被告
      辛○○、寅○○所辯應非可採，衡情顯是事後反悔而翻異前供至明。
（五）綜上所述，被告等空言否認詐賭，自不足憑信，事證明確，其犯行俱堪認定。
二、按賭博係以偶然之輸羸，定財物之得喪，故賭博之人，事前不能預知始能構成，
    若一方預知輸嬴，則為詐欺，他方則為被害人（最高法院二十四年上字第二五一
    二四號判例參照）。本件被告辛○○、寅○○二人自始即以假賭博真詐賭之方式
    詐取財物，核其所為，均係犯刑法第三百三十九條第一項之詐欺取財罪。被告辛○○、寅○○相互間，就上開犯行有犯意聯絡及行為分擔，均應論以共同正犯。
    而被告等二人以一詐賭行為，同時詐騙壬○○等數十人，為同種想像競合犯，應
    依刑法第五十五條前段處斷。爰審酌被告等之素行、犯罪動機、目的、手段、所
    生危害及犯後態度不佳，矯卸刑責等一切情狀，各量處如主文所示之刑，並均諭
    知易科罰金之折算標準。又被告行為後刑法第四十一條業於九十年一月十日修正
    後公布施行，而於同年月十二日生效，由原來犯最重本刑為三年以下有期徒刑之
    罪，而受六個月以下徒刑或拘役之宣告得易科罰金之要件，修改為犯最重本刑為
    五年以下有期徒刑之罪，而受六個月以下徒刑或拘役之宣告得易科罰金之要件，
    比較新舊法之結果，以新法有利於被告，依刑法第二條第一項前段規定，自應適
    用裁判時即前開修正之刑法第四十一條第一項規定諭知易科罰金之折算標準，附
    此敘明。至扣案之骰子參顆、震動器壹組等物，為被告辛○○、寅○○所有，且
    供其共同詐賭所用之物，已據證人甲○○及參與賭博之壬○○等人供述明確，應
    依刑法第三十八條第一項第二款宣告沒收。
據上論斷，應依刑事訴訟法第二百九十九條第一項前段、刑法第二條第一項、第三百
三十九條第一項、第二十八條、第五十五條、第四十一條第一項、第三十八條第一項
第二款，罰金罰鍰提高標準條例第一條前段、第二條，判決如主文。
中      華      民      國      九十一      年    七    月    二十五    日
                                  臺灣高雄地方法院刑事第二庭
                                      法  官    陳志銘
右正本證明與原本無異。
如不服本判決，應於判決送達後十日內，向本院提出上訴狀。
                                      書記官    洪生輝
中      華      民      國      九十一      年    七    月    三十      日
附錄論罪科刑法條：
中華民國刑法第三百三十九條第一項
 (普通詐欺罪)
意圖為自己或第三人不法之所有，以詐術使人將本人或第三人之物交付者
，處五年以下有期徒刑、拘役或科或併科一千元以下罰金。
